David Alejandro Galeano Peteche

Tuluá, Colombia· davidgaleano.vercel.app · 317 664 2382 · davidalejangp@gmail.com

Soy un desarrollador de software con más de 3 años de experiencia, apasionado por utilizar nuevas tecnologías y herramientas para mejorar mis habilidades y conocimientos. Tengo un enfoque orientado a los resultados, siempre buscando formas de automatizar y facilitar tareas mediante soluciones de software efectivas. Disfruto del trabajo en equipo, colaborando y aprendiendo junto a otros para alcanzar objetivos comunes y aportar valor.

EXPERIENCIA PROFESIONAL

SENOVA

Tuluá

Desarrollador web

Febrero 2023-Noviembre 2023

- Desarrollé una aplicación web utilizando tecnologías como Laravel, participando en la creación de 3 módulos principales que mejoraron la funcionalidad del producto.
- Implementé características en el backend combinando Laravel y Livewire, lo que permitió incrementar la eficiencia del proceso de gestión de datos en un 40%.
- Aporté soluciones pioneras como usar Ship/Show/Ask como estrategia de trabajo en GitHub, paralelizar trabajos en CI para el ahorro de tiempo y costes además de explorar soluciones en AWS para una mejorar escalabilidad.
- Facilité la capacitación de nuevos integrantes al documentar detalladamente los procesos y las prácticas recomendadas del proyecto.

Freelancer Desarrollador FullStack Homeoffcie Enero 2022–Junio 2022

- Diseñé y desarrollé una aplicación web usando tecnologías Como ReactJs y Firebase.
- Trabajé de la mano con otro equipo encargado del desarrollo de la aplicación para móvil, incorporando nuevas características en un desarrollo de metodología Agile.
- Automaticé el despliegue en Vercel, reduciendo el tiempo de puesta en producción en un 30%.

Compunet

Cali

Analista y desarrollador móvil

Diciembre 2020–Junio2021

- Evalué y analicé diferentes plataformas de desarrollo móvil (Flutter, React Native, Kotlin) y facilité al equipo técnico un informe comparativo, según las necesidades del equipo y las limitaciones del proyecto.
- Investigué el lenguaje de programación Ruby y su ecosistema (*Ruby on Rails*) para establecer una base sólida para el desarrollo de la plataforma web.

PROYECTOS PERSONALES

FiveForks App móvil M óvil 2024

- Desarrollé una interfaz de usuario intuitiva utilizando React Native, permitiendo a los usuarios calificar y reseñar restaurantes de manera sencilla.
- Integré la API de Google Maps para mostrar ubicaciones de restaurantes y facilitar la navegación de los usuarios.

Web 2024

- Desarrollé el sistema completo utilizando Laravel, implementando un panel de administración con funcionalidades de CRUD para gestionar el inventario de manera eficiente.
- Automaticé notificaciones de inventario bajo mediante jobs programados, enviando alertas por correo electrónico con Mailgun a los responsables de reabastecimiento.

Tus Pelis App móvil M óvil 2024

- Diseñé y desarrollé una aplicación móvil con React Native que permite a los usuarios explorar películas populares, próximas y mejor calificadas en tiempo real.
- Optimicé el rendimiento de la aplicación mediante la implementación de técnicas de lazy loading para imágenes y componentes, logrando tiempos de carga inferiores a 2 segundos.

Sistema de facturación de Peajes Plataforma web Web 2024

- Diseñé una arquitectura de Single Page Application (SPA) usando Laravel, logrando una experiencia de usuario fluida y sin recargas de página.
- Facilité la generación y el manejo de generación de tickets de peajes personalizados en formato Word, permitiendo su descarga, edición y almacenamiento en el sistema mediante la librería PHPWord.

EDUCACIÓN

SENA

Tuluá, Valle del Cauca

Tecnólogo en Análisis y Desarrollo de sistemas de la Información

Junio 2021

SKILLS ADICIONALES

- Aprendiendo ingles en la academia Colombo Americano.
- Pianista con 2 años de experiencia.